臺灣新竹地方法院刑事裁定　　　　　　　100年度撤緩字第5號
聲　 請　 人　臺灣新竹地方法院檢察署檢察官
受保護管束人　邱森洲
上列聲請人因受保護管束人違反家庭暴力防治法案件（本院97年
度易字第644號），聲請撤銷緩刑之宣告（100年度執聲字第23號
），本院裁定如下：
    主  文
本院九十七年度易字第六四四號刑事判決對邱森洲所為緩刑年
之宣告撤銷。
    理  由
一、聲請意旨略以：受保護管束人邱森洲因違反家庭暴力防治法
    案件，經本院以97年度易字第644號判處有期徒刑6月，如易
    科罰金，以新臺幣1000元折算1日，緩刑3年，緩刑期間內付
    保護管束，並於98年1月5日確定。嗣由臺灣新竹地方法院檢
    察署（下稱新竹地檢署）以98年度執保字第12號執行緩刑期
    間付保護管束。惟受保護管束人於前述緩刑保護管束期間，
    應遵守保持善良品行，不得與素行不良之人往還，服從檢察
    官及執行保護管束者之命令，不得對被害人、告訴人或告發
    人尋釁，對於身體健康、生活情況及工作環境等，每月至少
    向執行保護管束者報告1 次，非經執行保護管束者許可，不
    得離開受保護管束地；離開在10日以上時，應經檢察官核准
    等規定。詎其竟未遵守上開保護管束期間應遵守之事項，於
    保護管束期間再犯家庭暴力防治法條例，對被害人尋釁經新
    竹地檢署檢察官偵查終結起訴在案，且未保持善良品行再犯
    毒品危害防制條例，吸食第二級毒品甲基安非他命經本院裁
    定送勒戒處所觀察、勒戒。又受保護管束人未遵守執行保護
    管束者命令到醫院接受精神治療，此等違反保護管束應遵守
    事項之情況，共有新竹地檢署99年偵字第6560號、99年偵字
    第6776號、99年偵字第7131號起訴書、本院99年毒聲字第31
    7 號刑事裁定、新竹市衛生局99年10月25日衛醫字（原聲請
    書誤載為醫衛字）第0990016145號函在卷可稽，足顯原判決
    希其有正確法律觀念、以啟自新乙節，已然有悖且情節重大
    ，茲為維護司法判決之正義，維持司法秩序之合理期待，該
    員行為已違反保安處分執行法第74條之2第1、2、3款聲請撤
    銷緩刑之宣告等語。
二、按受保護管束人在保護管束期間內，應遵守左列事項：一、
    保持善良品行，不得與素行不良之人往還。二、服從檢察官
    及執行保護管束者之命令。三、不得對被害人、告訴人或告
    發人尋釁。四、對於身體健康、生活情況及工作環境等，每
    月至少向執行保護管束者報告一次。五、非經執行保護管束
    者許可，不得離開受保護管束地；離開在10日以上時，應經
    檢察官核准。受保護管束人違反前條各款情形之一，情節重
    大者，檢察官得聲請撤銷保護管束或緩刑之宣告，保安處分
    執行法第74條之2、第74條之3第1項分別定有明文。
三、經查：
(一)受保護管束人邱森洲因違反家庭暴力防治法等案件，前經本
    院以97年度易字第644號判決判處應執行有期徒刑6月，如易
    科罰金，以新臺幣1000元折算1日，緩刑3年，緩刑期內付保
    護管束，並命於保護管束期間內，接受加害人處遇計畫：精
    神治療，嗣於98年1月5日確定，保護管束執行期間自98年1
    月5日起至101年1月4日止，有本院97年度易字第644 號刑事
    判決、新竹地檢署檢察官執行保護管束指揮書及臺灣高等法
    院被告前案紀錄表各1 份附卷可按（見本院卷第4至7、13、
    58至62頁）；而受保護管束人於98年2 月25日向新竹地檢署
    檢察官報到時，經檢察官依照保安處分執刑法第65條之1 之
    規定告知應遵守事項後，業據受保護管束人簽名並表示絕對
    遵從，亦有新竹地檢署98年2月25日報到筆錄1份在卷可參（
    見本院卷第14頁正反面）。
(二)惟受保護管束人邱森洲於緩刑期內原應謹慎言行虛心悔過，
    詎其竟未記取國家給予之寬容恩典，復先後於99年8月9日、
    99年8月19日凌晨0時38分許、99年8 月26日上午11時30分許
    、99年9月10日晚上6時許起至99年9月11日凌晨4時許止及99
    年9 月11日上午10時30分許，再犯家庭暴力防治法之違反保
    護令罪嫌，經新竹地檢署檢察官以99年度偵字第6560號、第
    6776號及第7131號等提起公訴，有該等案號起訴書、刑案資
    料查註紀錄表及臺灣高等法院被告前案紀錄表各1 份附卷為
    憑（見本院卷第20至22頁背面、第27至29頁背面、第58至62
    頁）。又於99年10月18日下午4 時25分至36分許採尿時起往
    前回溯96小時內之某時許，施用第二級毒品甲基安非他命1
    次，經新竹地檢署檢察官以99年度聲觀字第278 號聲請觀察
    、勒戒，而經本院以99年度毒聲字第317 號裁定令入勒戒處
    所觀察、勒戒，並於99年12月29日入臺灣新竹看守所附設觀
    察勒戒所執行等情，亦有新竹地檢署99年度聲觀字第278 號
    觀察勒戒聲請書、本院99年度毒聲字第317 號刑事裁定、新
    竹地檢署檢察官觀察勒戒處分執行指揮書、全國施用毒品案
    件紀錄表及臺灣高等法院被告前案紀錄表各1 份在卷足參（
    見本院卷第23、30至34、58至62頁），另受保護管束人於保
    護管束期間內，經新竹市警察局第三分局警員於98年10月9
    日交付其家庭暴力處遇通知書，而受保護管束人未遵期於98
    年12月18日、98年12月21日、98年12月25日、98年12月28日
    、99年1月4日、99年1月8日及99年1 月11日至執行機構參加
    家暴加害人處遇計畫一節，此有新竹市衛生局99年10月25日
    衛醫字第0990016145號函暨檢附新竹市警察局第三分局執行
    紀錄表1份及家庭暴力加害人未到達執行機構通知書7份在卷
    足稽（見本院卷第40至49頁）。
(三)是依上開卷證等資料所示，堪認受保護管束人於前開保護管
    束期間內涉有違反家庭暴力防治法、施用毒品犯行及未遵期
    接受加害人處遇計畫：精神治療等情，已違反保護管束規則
    情節重大，因認與保安處分執行法第74條之2第1、2、3款及
    第74條之3第1項規定得聲請撤銷緩刑宣告之要件相符，從而
    聲請人依刑事訴訟法第476 條之規定聲請撤銷其緩刑之宣告
    ，核無不合，應予准許。
四、爰依刑事訴訟法第476條規定，裁定如主文。
中    華    民    國   100    年    1     月    27    日
                  刑事第三庭  法  官 魏瑞紅
以上正本證明與原本無異。
如不服本裁定，應於裁定送達後5日內，向本院提出抗告狀。
中    華    民    國   100    年    1     月    27    日
                              書記官 李佩玲